臺灣橋頭地方法院刑事判決
                                      110年度易字第193號
公  訴  人  臺灣橋頭地方檢察署檢察官
被      告  謝慈龍



            温丞焌（原名：溫丞焌）  




上列被告因竊盜案件，經檢察官聲請簡易判決處刑（110 年度偵
字第8088號、110 年度偵字第8102號），本院認不宜以簡易判決
處刑（原案號：110年度簡字第1475號），改依通常程序審理判
決如下：
    主  文
謝慈龍犯如附表編號1至編號3所示之罪，共參罪，各處如附表編
號1至編號3主文欄所示之刑及沒收。不得易科罰金且不得易服社
會勞動部分（即附表編號1、編號3），應執行有期徒刑壹年貳月
。
温丞焌犯如附表編號1至編號3所示之罪，共參罪，各處如附表編
號1至編號3主文欄所示之刑及沒收。不得易科罰金且不得易服社
會勞動部分（即附表編號1、編號3），應執行有期徒刑壹年貳月
。
    事  實
一、謝慈龍與温丞焌共同意圖為自己不法之所有，分別為下列行
    為：
　㈠於民國110 年4 月28日凌晨3時52分許，基於攜帶兇器竊盜、
    毀損他人物品之犯意聯絡，在高雄市○○區○○○路00號王智源
    所經營之卡樂自助洗車站內，由謝慈龍持客觀上足為兇器之
    鐵撬及徒手等方式，破壞兌幣機鎖頭及機身開啟兌幣機，致
    該兌幣機失去防閑功能而足生損害於王智源後，共同竊取兌
    幣機內之新臺幣（下同）現金1 萬元。
  ㈡於110 年4 月28日凌晨4 時21分許，基於竊盜之犯意聯絡，
    在高雄市○○區○○路0 號李國富所經營之夾娃娃機店內，由謝
    慈龍以將手伸入機臺內及由温丞焌鑽入機臺內之方式，共計
    竊取綠色涼被1 件、粉紅色包包1 個、彩色背包1 個、灰色
    側背包1 個、3C產品2 個、藍色側背包2個、音箱3 個、3C
    家電產品13件等物。
　㈢於110年4月30日凌晨4 時14分許，基於攜帶兇器竊盜之犯意
    聯絡，在李國富上開夾娃娃機店內，由温丞焌持客觀上足為
    兇器之鐵撬，破壞兌幣機鎖頭及機身開啟兌幣機，並撬開夾
    娃娃機（毀損部分未據告訴），共同竊取兌幣機內之現金3 
    萬元，及夾娃娃機內之3C產品、裝飾品、皮夾共20件。
　㈣嗣王智源、李國富發覺遭竊，分別報警處理，經調閱監視錄
    影影像，始循線查悉上情。
二、案經王智源訴由高雄市政府警察局楠梓分局報告及李國富訴
    由高雄市政府警察局仁武分局報告臺灣橋頭地方檢察署檢察
    官聲請簡易判決處刑。
    理  由
一、按被告以外之人於審判外之言詞或書面陳述，屬傳聞證據，
    原則上不得作為證據；惟按被告以外之人於審判外之陳述，
    雖不符刑事訴訟法第159 條之1 至第159 條之4 之規定，而
    經當事人於審判程序同意作為證據，法院審酌該言詞陳述或
    書面陳述作成時之情況，認為適當者，亦得為證據；又當事
    人、代理人或辯護人於法院調查證據時，知有第159條第1項
    不得為證據之情形，而未於言詞辯論終結前聲明異議者，視
    為有前項之同意，刑事訴訟法第159 條第1 項、第159 條之
    5 第1 項、同條第2項定有明文。查本判決所引用屬於傳聞
    證據之部分，均已依法踐行調查證據程序，且檢察官及被告
    温丞焌均明示同意有證據能力（見易字卷第299頁），被告
    謝慈龍則未於言詞辯論終結前聲明異議（易字卷第379頁至
    第388頁第83頁至第84頁），本院審酌該等證據作成時情況
    ，並無違法取證之瑕疵，且無顯不可信之情形，以之作為證
    據應屬適當，認應均具有證據能力。
二、訊據被告謝慈龍、温丞焌對於上開犯行均坦承不諱（易字卷
    第122、125至127、298至299、380、385至387頁），核與告
    訴人王智源、李國富於警詢中之證述（警一卷第15至16頁；
    警二卷第21至23、25至26頁）相符，並有監視器錄影畫面翻
    拍照片（警一卷第17頁至第31頁；警二卷第35至37頁）、謝
    慈龍簽立之代保管單及謝慈龍提供之中華民國交通部製發汽
    車駕駛執照（警一卷P33；警二卷P27）、車輛詳細資料報表
    (牌照號碼：BAF-0981、AKC-6532，警一卷第37、39頁）、
    遭毀損之兌幣機照片（偵一卷P75-77）等在卷可稽，足認被
    告2人之任意性自白與事實相符，是本案事證明確，被告2人
    上開犯行堪以認定，應依法論罪科刑。
三、論罪科刑
　㈠按刑法第321 條第1 項第3 款之攜帶兇器竊盜罪，係以行為
    人攜帶兇器竊盜為其加重條件，此所謂兇器，其種類並無限
    制，凡客觀上足對人之生命、身體、安全構成威脅，具有危
    險性之兇器均屬之，且祇須行竊時攜帶此種具有危險性之兇
    器為已足，並不以攜帶之初有行兇之意圖為必要（最高法院
    著有79年臺上字第5253號判決可資參照）。查本案被告2人
    事實欄㈠㈢犯行所用之鐵撬，雖未據扣案，然分別足以破壞
    兌幣機之鎖頭、機身以及撬開夾娃娃機，顯見質地均屬堅硬
    ，若任意持之揮舞，足以對人之身體、生命、安全造成危害
    ，堪認此部分犯行所用之鐵撬均具有危險性，核均屬兇器無
    訛。是核被告2人事實欄㈠所為，均係犯刑法第321 條第1 
    項第3 款之攜帶兇器竊盜罪、同法第354條毀損他人物品罪
    ；事實欄㈡所為，均係犯刑法第320 條第1 項之普通竊盜罪
    ；事實欄㈢所為，均係犯刑法第321 條第1 項第3 款之攜帶
    兇器竊盜罪。按刑事訴訟法第95條第1款雖規定：訊問被告
    應先告知犯罪嫌疑及所犯所有罪名，罪名經告知後，認為應
    變更者，應再告知。但此乃被告在刑事訴訟程序上應受告知
    之權利，為憲法第8 條第1 項正當法律程序保障內容之一，
    旨在使被告能充分行使防禦權，以維審判程序之公平。然被
    告若知所防禦或已提出防禦或事實審法院於審判過程中已就
    被告所犯罪名，應變更罪名之構成要件為實質之調查，縱形
    式上未告知罪名，對被告防禦權之行使既無所妨礙，其訴訟
    程序縱稍有瑕疵，然顯於判決結果無所影響，仍不得據為提
    起第三審上訴之正當理由（最高法院90年度台非字第172號
    、92年度台上字第7427號、94年度台上字第1919號判決參照
    ）。被告2人事實欄㈡之犯行並未攜帶兇器，業經認定如上
    ，公訴意旨認被告2人此部分所為係犯刑法第321 條第1 項
    第3款之攜帶兇器竊盜罪，容有未洽，然此部分基本事實同
    一，本院自應予以審理；又本院於審理時雖未告知被告2人
    普通竊盜罪之罪嫌，然業已告知被告2人罪質較重之攜帶兇
    器竊盜罪，且已就被告2人所犯普通竊盜罪之構成要件為實
    質調查，被告2人對於應變更之普通竊盜罪應已知所防禦，
    無礙其等防禦權之行使，爰依刑事訴訟法第300條之規定逕
    予變更起訴法條審理。
  ㈡被告2人上開3次犯行，皆有犯意聯絡與行為分擔，均應論以
    共同正犯。被告2人事實欄㈠之犯行，係以一行為同時觸犯
    攜帶兇器竊盜罪與毀損他人物品罪，均為想像競合犯，應依
    刑法第55條規定，分別從一重之攜帶兇器竊盜罪處斷。公訴
    意旨雖認被告2人事實欄㈡㈢之犯行係於密切接近之時地為之
    侵害同一法益，應論以接續犯，然被告2人該2次犯行之犯罪
    時間相距2日，已有一定之時間間隔，且犯行之行為態樣亦
    屬不同，顯係出於各別之犯意所為，公訴意旨所認容有誤會
    。是被告2人所2次攜帶兇器竊盜與1次普通竊盜之犯行，犯
    意各別，行為互殊，均應予以分論併罰。
  ㈢刑之加重：
　  ①被告謝慈龍前因傷害案件，經本院以109年度簡字第1429號
    判決判處有期徒刑2月確定，於民國110年4月7日易科罰金執
    行完畢；②被告温丞焌前因施用毒品案件，分別經臺灣高雄
    地方法院（下稱高雄地院）及本院以106年度簡字第142號、
    第781號判處有期徒刑3月、2月確定，上開2罪經高雄地院以
    106年度聲字第2185號裁定應執行有期徒刑4月確定（下稱甲
    案）；又因竊盜案件，經本院以105年度易字第391號判處有
    期徒刑5月（2罪），應執行有期徒刑8月（下稱乙案）、7月
    （下稱丙案）確定；復因施用毒品案件，經臺灣屏東地方法
    院以107年度簡字第471號判處有期徒刑3月確定（下稱丁案
    ），甲、乙案接續執行，於107年11月22日執行完畢（嗣接
    續執行丙、丁案及另案所處拘役部分，並假釋後付保護管束
    ）等情，有被告2人臺灣高等法院被告前案紀錄表在卷可佐
    （易字卷第323頁至第375頁），是被告2人各於受有期徒刑
    執行完畢後，5年以內故意再犯本案有期徒刑以上之罪共3罪
    ，均為累犯。至司法院釋字第775 號解釋，依解釋文及理由
    之意旨，係指構成累犯者，不分情節，一律加重最低本刑，
    於不符合刑法第59條所定要件之情形下，致生行為人所受之
    刑罰超過其所應負擔罪責之個案，不符罪刑相當原則、比例
    原則。於此範圍內，在修正前，為避免發生上述罪刑不相當
    之情形，法院就該個案應裁量是否加重最低本刑；依此，該
    解釋係指個案應量處最低法定刑、又無法適用刑法第59條在
    內減輕規定之情形，法院應依此解釋意旨裁量不予加重最低
    本刑（最高法院108 年度台上字第338 號刑事判決意旨參照
    ），而本件被告2人犯罪情節，並無上開解釋所指罪刑不相
    當之情事，爰依上揭規定，均依法加重其刑
  ㈣爰審酌被告2 人均正值壯年，非毫無謀生能力之人，竟不思
    以正當方式獲取生活所需，僅貪圖個人不法利益，以上開方
    式毀損、竊取告訴人等之財物，致告訴人等因而受有財產損
    失，其2 人法紀觀念淡薄，漠視他人所有財產之權益，所為
    自應予以非難；復考量被告2 人於犯罪後坦承犯行及迄今均
    未賠償告訴人等所受損害等犯後態度；兼衡以被告2 人本案
    竊盜犯罪之動機、手段、各自參與犯罪情節，及其等各次所
    竊財物之價值及告訴人等所受損失之程度；暨衡及被告謝慈
    龍自陳國中畢業之教育程度，入監前從事廚師之工作，月收
    入約4 萬5 千元，家庭經濟狀況普通，以及被告温丞焌自陳
    高中肄業之教育程度，入監前職業為工人，月收入約4至5萬
    元，家庭經濟狀況勉持（易字卷第387頁）等一切具體情狀
    ，分別量處如附表主文欄編號1至編號3所示之刑，並就被告
    2人附表編號2所示之罪，均諭知易科罰金之折算標準。另被
    告2人所犯附表編號1、編號3 之罪，均為不得易科罰金且不
    得易服社會勞動之罪，本院審酌被告2人2 次犯行時間僅相
    距2日，犯罪過程與手法相似，罪責內涵之同質性甚高，為
    免以實質累加方式定應執行刑，處罰之刑度顯將超過其行為
    之不法內涵，爰就被告謝慈龍、温丞焌所涉2 罪定其等之應
    執行刑，分別如主文第1項後段及第2項後段所示。
  ㈤沒收部分：
　①按犯罪所得，屬於犯罪行為人者，沒收之，於全部或一部不
    能沒收或不宜執行沒收時，追徵其價額，刑法第38條之1 第
    1 項前段、第3 項分別定有明文。次按共同正犯各成員對於
    不法利得主觀上均具有共同處分之合意，客觀上復有共同處
    分之權限，且難以區別各人分得之數，仍應負共同沒收之責
    （最高法院109年度台上字第3421號判決意旨參照）。經查
    ，被告2 人事實欄㈠所竊得之現金1萬元；事實欄㈡所竊得
    之綠色涼被1 件、粉紅色包包1 個、彩色背包1 個、灰色側
    背包1 個、3C產品2 個、藍色側背包2個、音箱3 個、3C家
    電產品13件等物；事實欄㈢所竊之現金3 萬元及3C產品、裝
    飾品、皮夾共20件，分屬被告2 人各次犯行之犯罪所得。被
    告2人於審理時均稱：我們竊得的現金部分是2人平分各半，
    物品的部分是有需要的人就拿去，也算是2人平分等語（易
    字卷第387頁）。是事實欄㈠被告2人之犯罪所得應各為5000
    元，事實欄㈢被告2人現金部分之犯罪所得應各為15000元；
    另事實欄㈡㈢所竊得現金以外之物品，無從精確認定被告2人
    實際分配所得之數額，然其2人就此部分之不法利得，主觀
    上應均具有共同處分之合意，客觀上復有共同處分之權限，
    被告2 人即應負共同沒收之責。從而，上開犯罪所得雖均未
    扣案，然亦未發還告訴人等，爰依上開規定，就竊得現金部
    分依其等實際犯罪所得，分別於附表編號1、編號3所示罪刑
    項下宣告沒收，並均諭知於全部或一部不能沒收或不宜執行
    沒收時，追徵其價額；另就竊得物品部分，依各次犯行竊得
    之品項、數量，分別於如附表編號2、3 所示罪刑項下宣告
    共同沒收，並均諭知於全部或一部不能沒收或不宜執行沒收
    時，共同追徵其價額。
  ②被告2人事實欄㈠㈢所用之鐵撬各1把，雖分屬供被告2人2次攜
    帶兇器竊盜犯行所用之物，然本院審酌該物品係日常生活所
    用之輔助工具，既未扣案，依卷證資料，亦查無去向，若不
    宣告沒收，不致於對社會產生危害或有再供犯罪使用之疑慮
    ，為避免日後執行沒收或追徵價額而過度耗費有限之司法資
    源，因認宣告沒收上開鐵撬欠缺刑法上之重要性，爰依刑法
    第38條之2 第2 項規定，不予宣告沒收。
四、不另為不受理部分：
　　公訴意旨認被告2人就事實欄㈢破壞兌幣機鎖頭及機身並撬
    開夾娃娃機等犯行，另涉犯刑法第354條之毀損他人物品罪
    嫌，該罪依同法第357條之規定，須告訴乃論。然告訴人李
    國富於警詢中僅就竊盜部分提起告訴，而未就毀損部分表明
    訴追之意（警二卷第23頁），此部分未據合法告訴，原應依
    刑事訴訟法第303條第3款判決不受理，惟此部分如成立犯罪
    ，與前開經本院論處罪刑部分，具有想像競合之裁判上一罪
    關係，爰不另為不受理判決之諭知。
據上論斷，應依刑事訴訟法第299條第1項前段、第300條，判決
如主文。
本案經檢察官楊翊妘聲請簡易判決處刑，檢察官陳登燦到庭執行
職務。
中　　華　　民　　國　　111 　年　　3 　　月　　25　　日
                  刑事第一庭    法　官  陳狄建
附表：
編號 主       文 備註 1 謝慈龍共同犯攜帶兇器罪，累犯，處有期徒刑捌月。未扣案之犯罪所得新臺幣伍仟元沒收，於全部或一部不能沒收或不宜執行沒收時，追徵其價額。 温丞焌共同犯攜帶兇器罪，累犯，處有期徒刑捌月。未扣案之犯罪所得新臺幣伍仟元沒收，於全部或一部不能沒收或不宜執行沒收時，追徵其價額。 事實欄㈠ 之犯行 2 謝慈龍共同犯竊盜罪，累犯，處有期徒刑肆月，如易科罰金，以新臺幣壹仟元折算壹日。未扣案之犯罪所得綠色涼被壹件、粉紅色包包壹個、彩色背包壹個、灰色側背包壹個、3C產品貳個、藍色側背包貳個、音箱參個、3C家電產品拾參件，均與温丞焌共同沒收，於全部或一部不能沒收，或不宜執行沒收時，共同追徵其價額。 温丞焌共同犯竊盜罪，累犯，處有期徒刑肆月，如易科罰金，以新臺幣壹仟元折算壹日。未扣案之犯罪所得綠色涼被壹件、粉紅色包包壹個、彩色背包壹個、灰色側背包壹個、3C產品貳個、藍色側背包貳個、音箱參個、3C家電產品拾參件，均與謝慈龍共同沒收，於全部或一部不能沒收，或不宜執行沒收時，共同追徵其價額。 事實欄㈡ 之犯行 3 謝慈龍共同犯攜帶兇器竊盜罪，累犯，處有期徒刑拾月。未扣案之犯罪所得新臺幣壹萬伍仟元沒收，於全部或一部不能沒收或不宜執行沒收時，追徵其價額；未扣案之3C產品、裝飾品、皮夾共貳拾件，均與温丞焌共同沒收，於全部或一部不能沒收或不宜執行沒收時，共同追徵其價額。 温丞焌共同犯攜帶兇器竊盜罪，累犯，處有期徒刑拾月。未扣案之犯罪所得新臺幣壹萬伍仟元沒收，於全部或一部不能沒收或不宜執行沒收時，追徵其價額；未扣案之3C產品、裝飾品、皮夾共貳拾件，均與謝慈龍共同沒收，於全部或一部不能沒收或不宜執行沒收時，共同追徵其價額。 事實欄㈢之犯行 
卷證對照表：
一、高雄市政府警察局楠梓分局高市警楠分偵字第11071294500號，稱警一卷 二、高雄市政府警察局仁武分局高市警仁分偵字第11071601900號，稱警二卷 三、臺灣橋頭地方檢察署110年度字第8088號，稱偵一卷 四、臺灣橋頭地方檢察署110年度字第8102號，稱偵二卷 五、臺灣橋頭地方法院110年度簡字第1475號，稱簡卷 六、臺灣橋頭地方法院110年度審易字第723號，稱審易卷 七、臺灣橋頭地方法院110年度易字第193號，稱易卷 
以上正本證明與原本無異。
如不服本判決應於收受送達後20日內向本院提出上訴書狀，並應
敘述具體理由；如未敘述上訴理由者，應於上訴期間屆滿後20日
內向本院補提理由書（均須按他造當事人之人數附繕本）「切勿
逕送上級法院」。
中　　華　　民　　國　　111 　年　　3 　　月　　25　　日
　　                            書記官  謝怡貞
附錄本案論罪科刑法條全文：
中華民國刑法第320條
意圖為自己或第三人不法之所有，而竊取他人之動產者，為竊盜
罪，處 5 年以下有期徒刑、拘役或 50 萬元以下罰金。
意圖為自己或第三人不法之利益，而竊佔他人之不動產者，依前
項之規定處斷。
前二項之未遂犯罰之。

中華民國刑法第321條
犯前條第 1 項、第 2 項之罪而有下列情形之一者，處 6 月以
上 5 年以下有期徒刑，得併科 50 萬元以下罰金：
一、侵入住宅或有人居住之建築物、船艦或隱匿其內而犯之。
二、毀越門窗、牆垣或其他安全設備而犯之。
三、攜帶兇器而犯之。
四、結夥三人以上而犯之。
五、乘火災、水災或其他災害之際而犯之。
六、在車站、港埠、航空站或其他供水、陸、空公眾運輸之舟、
    車、航空機內而犯之。前項之未遂犯罰之。
　　
中華民國刑法第354條
毀棄、損壞前二條以外之他人之物或致令不堪用，足以生損害於
公眾或他人者，處2年以下有期徒刑、拘役或1萬5千元以下罰金
。